【裁判字號】    92,交抗,1165
【裁判日期】    921226
【裁判案由】    違反道路交通管理處罰條例
【裁判全文】
臺灣高等法院交通事件裁定                      九十二年度交抗字第一一六五號
   抗告人即
   受處分人 甲○○即展昌電.
右抗告人因違反道路交通管理處罰條例案件，不服臺灣板橋地方法院中華民國九十二
年十一月二十日裁定（九十二年度交聲字第一七二九號），提起抗告，本院裁定如左
：
    主  文
抗告駁回。
    理  由
一、按受處分人不服道路交通管理處罰條例第八條規定之主管機關所為之處罰，得依
    同條例第八十七條第一項規定，於接到裁決書之翌日起二十日內，向管轄地方法
    院聲明異議。又交通法庭認聲明異議不合法律上之程式或其異議權已經喪失者，
    應以裁定駁回之，道路交通案件處理辦法第十八條前段亦定有明文。
二、查本件抗告人即受處分人甲○○（即展昌電機行）所有之車號ＨＮ｜七八六一號
    自用一般小客車於民國（下同）九十二年七月十三日上午八時六分許，由甲○○
    駕駛，行經國道三號高速公路南下二百三十九公里處，因領有號牌而未懸掛，經
    內政部警政署國道公路警察局第七警察隊執勤警員攔停填製公警局交字第Ｚ00
    000000號舉發違反道路交通管理事件通知單，當場舉發汽車所有人即受處
    分人違反道路交通管理處罰條例第十二條第一項第七款規定，受處分人於九十二
    年七月二十八日曾提申訴，經原舉發單位函覆舉發無誤，原處分機關交通部公路
    總局臺北區監理所乃於九十二年十月九日以北監自裁字裁四０｜Ｚ000000
    00號違反道路交通管理事件裁決書，依道路交通管理處罰條例第十二條第一項
    第七款、第二項規定，裁處異議人罰鍰新臺幣三千六百元，並牌照吊銷，有舉發
    違反道路交通管理事件通知單、陳述書、內政部警政署國道公路警察局第七警察
    隊九十二年十月一日公警國七交訴字第０九二０００一八０三號函、交通部公路
    總局臺北區監理所九十二年十月九日以北監自裁字裁四０｜Ｚ00000000
    號違反道路交通管理事件裁決書各一件附卷可稽（見原審卷第七頁至第十二頁）
    ，次查，前揭北監自裁字裁四０－Ｚ00000000號違反道路交通管理事件
    裁決書已於九十二年十月九日送達至受處分人住所「臺北縣新莊市○○路二八七
    巷十二號」，交付受處分人甲○○本人簽收，復有掛號郵件收件回執在卷可查（
    見原審卷第十二頁）。則受處分人聲明異議之二十日法定期間，自該裁決書送達
    之翌（十）日起算，迄至同月三十一日（非例假日）已然屆滿（依法院訴訟當事
    人在途期間標準第四條第一款第二目規定加計在途期間二日）。乃抗告人即受處
    分人竟遲至九十二年十一月三日始提出本件聲明異議狀，亦有該聲明異議狀下端
    所蓋「臺北區監理所」收文戳在卷可查。原法院以受處分人之聲明異議已逾二十
    日之法定期間，其所為聲明異議不合法律上之程式，且屬無從補正之事項，而駁
    回其異議之聲明，核無不合。
三、抗告人提起抗告所附交通部公路總局臺北區監理所九十二年十月十四日北監自裁
    字裁字第０九二六０一九七二號函，亦明載：倘受處分人不服本所之裁決，請依
    「道路交通管理處罰條例」第八十七條規定，於接到「裁決書正本」翌日起二十
    日內，提出聲明異議云云。抗告意旨空言指摘原裁定不當，並無理由，應予駁回
    。
四、據上論結，應依道路交通案件處理辦法第二十六條、刑事訴訟法第四百十二條，
    裁定如主文。
中      華      民      國    九十二    年     十二     月    二十六    日
                              臺灣高等法院交通法庭
                                  審判長法  官  劉  景  星
                                        法  官  陳  志  洋
                                        法  官  陳  博  志
右正本證明與原本無異。
不得抗告。
                                        書記官  陳  嘉  文
中      華      民      國    九十二    年     十二     月    三十一    日


司法院資訊處製作；財團法人民間司法改革基金會備份。
